臺灣士林地方法院刑事判決　　　　　　　　　　　　　　　九十一年度易字第七號
　　聲　請　人　臺灣士林地方法院檢察署檢察官
　　被　　　告　丙○○
　　　　　　　　乙○○
右列被告等因賭博等案件，經檢察官聲請以簡易判決處刑（九十年度偵字第七九四六
、一○一二四號），本院認不得以簡易判決處刑，改依通常程序審理，並判決如左：
    主  文
丙○○、乙○○均無罪。
    理  由
一、公訴意旨略稱：被告甲○○（業經本院另行審結）未依規定辦理營利事業登記證
    ，即自民國九十年七月中旬起，在台北縣汐止市○○街一號「快樂城釣蝦場」之
    大眾得出入場所，擺設電動玩具彈珠台三台、水果台二台，共計五台，經營電子
    遊戲場業。並基於概括之犯意，利用前開賭博機具，連續與不特定之人賭博財物
    。其賭博方法為每次投幣十元，如得一定之分數即可兌換現金或蝦子。嗣於九十
    年八月一日十時十五分，適有同案被告即賭客丙○○、乙○○在該處賭博時，為
    警當場查獲，並扣得電動賭博機具五台及機具內賭資新台幣（下同）九百五十元
    ，因認被告乙○○、丙○○二人均涉有刑法第二百六十六條第一項前段之賭博罪
    嫌等語。
二、公訴意旨認被告二人涉有賭博罪嫌，無非係以被告二人於利用上開遊戲機為賭博
    工具，藉由每次投幣十元把玩機台，如累積達一定之分數即可換取現金或蝦子之
    方式賭博財物乙情，有被告丙○○、乙○○之供述及扣案賭博機具可佐，且上開
    機台放置於釣蝦場內隱密地點等為其主要論據。訊據被告乙○○、丙○○固均坦
    承於前揭時、地把玩機台而為警查獲之事實，惟均稱：把玩機台所累積之分數只
    可以兌換蝦子，不能兌換現金。
三、按犯罪事實應以證據認定之，無證據不得定其犯罪事實。又不能證明被告犯罪，
    應諭知無罪之判決，刑事訴訟法第一百五十四條、第三百零一條第一項分別定有
    明文。又按刑法第二百六十六條第一項固規定在公共場所或公眾得出入之場所賭
    博財物者，為賭博罪，且所稱「賭博」指憑偶然之機率，互爭勝負，以決定財物
    之得喪而言，該罪所稱「財物」，並係指金錢及其他具有經濟價值之物品。惟同
    條但書復規定以供人暫時娛樂之物為賭者，不在此限，所謂「以供人暫時娛樂之
    物為賭」，則指所賭之財物或標的，或非全無價值，但一般屬於經濟價值不高且
    具有消費即時性，依社會觀念不甚重視之財物，以此類財物之取得供人為賭，適
    足以引發一時玩興，但不至於有誘發人性貪利好勝之心，使人沈迷其中而玩物喪
    志之虞，對社會公序良俗及善良秩序尚屬無害，其違法性亦屬輕微，是以法律上
    並無處罰之必要，從而以此類財物賭博，並不以刑法之賭博罪相繩。
四、經查：
(一)被告乙○○、丙○○二人於本院審理時，均否認有何以把玩機台累積分數換取現
    金之情事，被告丙○○供稱：「（問：機台如何玩）是一個彈珠台，上面貼有一
    張得分表，根據他的規則表，打到一定的分數可以兌換蝦子。」、「只能換蝦子
    不能換現金。」、「（問：是否說過曾聽朋友說打的分數可以換錢）是的。」（
    見本院九十一年二月二十五日訊問筆錄）；被告乙○○則稱：「（問：累積分數
    作何用）應該可以換獎品」。至渠二人於警詢及偵查中固均曾提及累積分數得兌
    換現金之情，然被告丙○○於警局初詢時係稱：「．．．我只聽說可以兌換現金
    。」、「因為我是第一次把玩不知道可不可以兌換（現金）」（見九十年八月一
    日警局第一次偵訊筆錄）、「．．．．『老芋』告訴我在快樂城釣蝦場有賭博電
    玩，．．．經電腦判定後得分數一賠一比例輸贏，後可以到櫃臺兌換現金，今日
    還沒有兌換就被警方查獲。」（見九十年八月一日警局第二次偵訊筆錄），所供
    分數得兌換現金乙節，核係聽聞之詞，已無足採，至於偵查中雖稱：「（問：如
    何把玩機台）．．．．一次投入十元，然後用拉桿，看彈珠進入不同的得分區就
    會得不同的分數，再以分數換取同額的錢。」，然復稱：「我之前聽去過的朋友
    說是可以換錢，但當天我還沒有換錢就被警方抓來了。」（見九十年八月二十日
    偵查筆錄），顯見其所供「再以分數換取同額的錢」乙情，應同係聽聞他人所言
    ，並非親身經歷之事；至被告乙○○於警詢時所稱：「．．．．我想應該可以向
    店家換取金錢」乙情（見偵卷第十一頁背面，九十年八月一日第一次警詢筆錄）
    ，顯係一己之推測，此徵之該語係緊接於先前所供：「我並不知道是否可以向店
    家換取金錢」一語後所言甚明。是渠二人所供累積分數得以兌換現金乙節，或係
    聽聞朋友所言，或因出於自己之推測，均不足以據此逕認上開處所確有以提供機
    台供人把玩，並得以累積分數兌換現金以賭博財物之情事。至被告乙○○固供陳
    ：機台放置於釣蝦場旁之鐵皮屋內，與釣蝦場間有一廚房相連，需先經過廚房才
    能進入放置機台之場所（見本院九十一年四月一日訊問筆錄）等語，公訴人並以
    機台擺設地點隱密推論該處確有以機台供人賭博之情事，然以被告乙○○於本院
    審理時即已供明為警查獲當日是第一次把玩機台，且係在釣蝦之後，自己去把玩
    （見本院九十一年六月五日審判筆錄），是上開機台放置地點是否果真隱密，已
    非無疑，況同案被告即釣蝦場負責人甲○○未經許可擺放機台之行為，另犯違反
    電子遊戲場業管理條例，亦據本院判決有罪在案，是以，被告甲○○是否係恐違
    反上開條例犯行為警查獲，始將機台擺設上址，亦屬可能，是以上開擺設地點，
    並不足以推論被告二人把玩同案被告甲○○擺設機台賭博現金之情事，參以同案
    被告即釣蝦場負責人甲○○迭於警詢及偵、審時，堅詞否認把玩機台所累積之分
    數得以換取現金，此外，復查無其他積極證據，足認被告乙○○、丙○○二人確
    有公訴人所指以把玩機台累積分數，進而得兌換現金之賭博犯行，從而公訴人起
    訴被告二人此部分之犯行，尚無從證明。
(三)又被告二人固均坦承累積一定分數時得換取蝦子，核與同案被告甲○○所供打到
    三百分時，得兌換蝦子一斤等語相符（至同案被告甲○○另辯稱：把玩機台係由
    釣蝦場贈送等語，並不足採，業據本院另行審結認定），堪認被告此部分之供述
    與事實相符，可以採信，公訴人所指被告放置機台供不特定人把玩，進而累積分
    數換取「蝦子」之事實，應屬有據。然以電子遊戲機供參與者每投十元硬幣，即
    可進行押注以贏取一定倍數之積分，於累積滿三百分時，贏取蝦子一斤之遊戲方
    式，雖獎品之取得取決於偶然之輸贏，難謂非與賭博之本質相符，然因所贏取之
    財物為生鮮海產之蝦子，如欲加以變現，誠屬不易，是依一般社會通念，此等利
    益，或可誘發一時之娛興，然尚未達足以誘發人性貪利好勝之心，進而使人為求
    贏取大量之蝦子，遂沈迷其中以致玩物喪志之程度，參以同案被告甲○○係於所
    營釣蝦場之同一地點，擺設機台並提供蝦子作為兌換之獎品供包括被告乙○○、
    丙○○二人在內之不特定人把玩，中獎之人將所得之蝦子於當場燒烤煮食，尚屬
    合乎現代社會活動之實況所反映之娛樂現象，此等利益，對社會公序良俗及善良
    秩序尚屬無害，其違法性亦屬輕微，依據前揭說明，應屬刑法第二百六十六條第
    一項但書所指「供人暫時娛樂之物」，而不在處罰之列，被告二人把玩該機台以
    換取蝦子之行為，尚無從以刑法之賭博罪相繩。
(四)綜上，公訴人所指被告提供機台供人把玩兌換現金之犯行，既無從證明，而兌換
    蝦子之行為復與賭博罪之構成要件尚有未合，均如前述，既不能證明被告犯罪，
    依法自應諭知無罪之判決。
據上論斷，應依刑事訴訟法第三百零一條第一項，判決如主文。
本案經檢察官楊淑芬到庭執行職務
中      華      民      國    九十一    年      六      月     十九     日
                                  臺灣士林地方法院刑事第四庭
                                      審判長法  官  杜  惠  錦
                                            法  官  趙  文  卿
                                            法  官  吳  祚  丞
右正本證明與原本無異。
如不服本判決，應於判決送達後十日內，向本院提出上訴狀。
                                            書記官  林  立  原
中      華      民      國    九十一    年      六      月    二十六    日
